臺灣桃園地方法院刑事判決　　　　　　　　　　　　　九十年度易字第二八八號
　　公　訴　人　臺灣桃園地方法院檢察署檢察官
　　被　　　告　丙○○
　　選任辯護人　邱正明律師
右列被告因毀損等案件，經檢察官提起公訴（九十年度偵字第一七五八三號），本院
判決如左︰
    主  文
丙○○以加害生命、身體之事恐嚇他人致生危害於安全，處拘役貳拾日，如易科罰金
以參佰元折算壹日。又共同損壞他人之椅子，足以生損害於他人，處拘役參拾日，如
易科罰金，以參佰元折算壹日。應執行拘役肆拾日，如易科罰金以參佰元折算壹日。
    事  實
一、丙○○係桃園縣八德市○○路「桃園居易社區」第二屆管理委員會安全委員，於
    民國九十年八月十二日十九時四十分許，在社區會議室召開會議時，因不滿議題
    內容，遂喧鬧干擾會議進行，經與會人員勸阻後，未予作罷，竟邀同二名姓名年
    籍均不詳之成年男子進場助勢，並與在場之丁○○發生推擠，其間丙○○先基於
    恐嚇危害安全之個別犯意，以「你給我小心一點、我忍你很久、太臭屁就要打你
    」等加害生命、身體之事恐嚇丁○○，使丁○○心生畏怖，致生危害於安全，語
    畢竟另與該不詳姓名年籍二人基於毀損之共同犯意聯絡，明知持會場內之椅子攻
    擊他人會造成損壞（該椅子由黃鈺棋、張美蓉、乙○、涂景芳、林輝雄、周玉珠
    、林景宏、邱錦盛、庚○○、黃建新、己○○、許勝榮、張秋玉、徐周美代、戊○○等人及其他社區住戶共有），卻仍由該不詳姓名之二人分持上開椅子與滅火
    器（未毀損）砸向丁○○，幸丁○○躲避得宜始未成傷，惟已致椅子椅腳斷裂，
    發生毀壞，足以生損害於社區全體住戶。
二、案經丁○○及黃鈺棋、張美蓉、乙○、涂景芳、林輝雄、周玉珠、林景宏、邱錦
    盛、庚○○、黃建新、己○○、許勝榮、張秋玉、徐周美代、戊○○等人訴由桃
    園縣警察局八德分局報告台灣桃園地方法院檢察署檢察官偵查起訴。
    理  由
一、訊據被告丙○○固承認其為該社區委員，有於右揭時、地參與社區會議之事實，
    惟矢口否認有何毀損及恐嚇犯行，辯稱：當時有發生爭吵，但未出言恐嚇丁○○
    ，縱有陳述上開話語，就該內容觀之亦不構成恐嚇，況砸椅子之人並非被告，亦
    無證據足資證明其為共犯云云。經查：
（一）、右揭犯罪事實業據被害人丁○○於警、偵訊時指述綦詳，核與當天在場開會
        之社區委員涂景芳、黃建新、己○○、庚○○，主任委員甲○○，總幹事藍
        韃雄及警衛乙○輝等人證述之情節相符。證人涂景芳、藍韃雄、黃建新證稱
        ：當天會議進行時，被告先對主任委員甲○○主持開會議題不滿意，接著就
        有二名男子自外面進入搗亂，之後在廁所門口推擠時，被告就對丁○○說：
        【你給我小心一點，我忍你很久，太臭屁就要打你等語】，此外，還拿椅子
        及滅火器砸向丁○○，幸好丁○○跑得快，才沒受傷，但已造成社區之公物
        椅子毀損等語（見偵查卷第十九頁）；證人庚○○證稱：被告進來有帶著二
        個朋友，一個人坐下來，另外一個在外面，我以為是住戶，想說他們也有旁
        聽的權利，後來被告跟主委先起口角，場面就變得非常亂，我有聽到被告對
        著丁○○大聲說話，但是說什麼我不清楚。砸椅子部分有看到被告的朋友把
        椅子拿起來，後來就發現已經折斷了，但是中間發生什麼動作沒有看到等語
        ；證人黃建新則稱：有聽到被告打電話叫外面的人進來，被告拍桌子之後，
        他的朋友就拿椅子起來要往丁○○那邊摔，丁○○就趕快往外面跑，被告的
        朋友就往外追出去，其中一個有折回來，跟被告講說：【阿富大哥，再打電
        話找某某某來。】等語；證人乙○輝係稱：當天我在中控室執勤，我看到丁○○跑出去，後面有二個人追著他，一個人拿滅火器，另一個人拿棍子之類
        的（就是照片中椅子折斷的腳）東西等語（以上均見本院九十年一月十六日
        訊問筆錄）。證人甲○○並稱：對丁○○砸椅子及滅火器的二個人是被告帶
        進來會議室，其中一個就坐在我旁邊，另外一個就站在外面，我本來以為是
        住戶旁聽，後來是被告把飲料拿起來摔在桌上問我：「會是怎麼開的？」那
        個人就又衝進來，有人勸被告不要鬧，另外一個就衝進來，拿椅子摔向丁○○，並且到警衛室旁邊去拿起滅火器要打丁○○等語（見本院九十一年一月
        二日訊問筆錄）在卷。
（二）、是當天在場開會之社區委員，既有聽聞被告丁○○稱：「你給我小心一點，
        我忍你很久，太臭屁就要打你。」等語，且按刑法第三百零五條所謂致生危
        害於安全，係指受惡害之通知者，因其恐嚇，生安全上之危險而言。被告所
        述之上開言語，在一般人之認知下，係指丁○○之日常生活起居，均應小心
        注意不要引起被告之不滿，否則會遭其毆打，此語顯然已對丁○○之正常生
        活習性及受憲法保障之自由權造成危害，丁○○並明確表示其因此心生恐懼
        ，而向法院提出告訴，被告上開言詞，實已達到危害丁○○生命、身體、自
        由安全之程度。被告辯稱：丁○○只要不要太臭屁，就不會被打，上開言詞
        並無恐嚇之意云云，顯無足採。再該社區椅子之椅腳一支業已折斷，毀壞而
        不能使用乙節，復有照片二張附卷可憑。再從上述證人證言可知，被告帶二
        不詳姓名之男子進入會場，該二名男子於被告拍桌子表示不滿時，隨即進入
        會場針對丁○○為砸椅子及砸滅火器之行為，是該二名男子之行為顯係配合
        被告之言行而為，況該二名男子僅針對被告恐嚇之對象丁○○為砸椅子及滅
        火器之行為，並未對在場其他委員為之，益見該二名男子係依被告之指示而
        為，其等與被告間就毀損部分犯行實有犯意之聯絡無訛。又參酌被告於警訊
        中先稱：在會議前與該二名男子在外同桌吃飯，並不認識該二人，以為該二
        人亦為社區住戶故邀他們一起開會云云，於本院審理時則改稱：該二人不是
        伊找來的云云，其前後陳述不一，已有可疑，況被告若不認識該二人，何以
        無故邀約他人參與社區會議？被告上開辯解，均不足採，本件應係被告不滿
        社區會議內容，始打電話通知該二名男子入內，俟會議進行情形決定是否鬧
        場無疑。綜上所述，本件事證明確，被告犯行堪以認定。
二、核被告丙○○所為，恐嚇部分係犯刑法第三百零五條之恐嚇危害安全罪；毀損部
    分係犯刑法第三百五十四條之毀損器物罪，其所犯毀損罪部分，與該二姓名年籍
    不詳之成年男子間有犯意聯絡及行為分擔，為共同正犯；又被告以一行為同時毀
    壞多數被害人所有之物，侵害數法益，為想像競合犯，應從一毀損器物罪處斷。
    被告所犯上開二罪，犯意各別，罪名互異，應予分論併罰。爰審酌被告不滿社區
    會議內容，不思以理性溝通方式解決，反通知二名朋友前往助陣，除恐嚇丁○○
    外，尚夥同友人持滅火器及椅子砸向丁○○，幸丁○○閃避得宜，方未造成傷害
    ，其犯罪手段惡性頗重，犯後又無悔意、態度不佳等一切情狀，分別量處如主文
    所示之刑，定其應執行之刑，並均諭知易科罰金之折算標準。
據上論斷，應依刑事訴訟法第二百九十九條第一項前段、刑法第二十八條、第三百零
五條、第三百五十四條、第五十五條、第四十一條第一項前段、第五十一條第六款、
罰金罰鍰提高標準條例第一條前段、第二條，判決如主文。
本案經檢察官王以文到庭執行職務。
中        華        民        國    九十一    年    六    月   二十八   日
                                  臺灣桃園地方法院刑事第四庭
                                      審判長法  官   陳世宗
                    法  官   蔡榮澤
                                            法  官   游士珺
右正本證明與原本無異。
如不服本判決，應於判決送達後十日內向本院提出上訴狀( 應附繕本 )，上訴於
臺灣高等法院。
                                            書記官   王曉雁
中        華        民        國     九十一    年     七    月    八    日
附論罪科刑之法條：
刑法第三百零五條
以加害生命、身體、自由、名譽、財產之事恐嚇他人，致生危害於安全者，處二年以
下有期徒刑、拘役或三百元以下罰金。
刑法第三百五十四條
毀棄、損壞前二條以外之他人之物或致令不堪用，足以生損害於公眾或他人者，處二
年以下有期徒刑、拘役或五百元以下罰金。
